---
title: "6practice"
author: "kimjy"
date: '2021 4 28 '
output: html_document
---

```{r setup, include=FALSE}
knitr::opts_chunk$set(echo = TRUE)
```

## 연습문제 1
1. mpg 데이터의 cty(도시 연비)와 hwy(고속도로 연비) 간에 어떤 관계가 있는지 알아보려고 합니다. x축은 cty, y축은 hwy로 된 산점도를 만들어 보세요.
```{r}
library(ggplot2)
library(dplyr)
#ggplot
mpg %>% 
    ggplot(aes(cty, hwy,col=class)) + 
    geom_point(position='jitter') 
```
<br>

## 연습문제 2
2. 미국 지역별 인구통계 정보를 담은 ggplot2 패키지의 midwest 데이터를 이용해서 전체 인구와 아시아인 인구 간에 어떤 관계가 있는지 알아보려고 합니다. x축은 poptotal(전체 인구), y축은 popasian(아시아인 인구)으로 된 산점도를 만들어 보세요. 전체 인구는 50만 명 이하, 아시아인 인구는 1만 명 이하인 지역만 산점도에 표시되게 설정하세요.
```{r}
library(ggplot2)
library(dplyr)
mid2<- midwest %>% 
  filter(poptotal<=500000 & popasian<=10000)
plot(mid2$poptotal,mid2$popasian,main ="전체인구 50만명 이하 & 아시아인 인구 1만명 이하 산점도")

mid2 <- midwest %>% 
    filter(poptotal<=500000 & popasian<10000) %>% 
    ggplot(aes(poptotal, popasian, col=state)) + 
    geom_point()
mid2
```

<br>

## 연습문제 3
3. 어떤 회사에서 생산한 "suv" 차종의 도시 연비가 높은지 알아보려고 합니다. "suv" 차종을 대상으로 평균 cty(도시 연비)가 가장 높은 회사 다섯 곳을 막대 그래프로 표현해 보세요. 막대는 연비가 높은 순으로 정렬하세요. 
```{r}
mpg2<- mpg %>% 
  filter(class=='suv') %>% 
  group_by(manufacturer) %>% 
  summarise(avg_cty=mean(cty)) %>% 
  arrange(desc(avg_cty)) %>% 
  head(5) 
ggplot(mpg2, aes(x=reorder(manufacturer, -avg_cty), y=avg_cty)) +
  geom_bar(stat='identity',aes(fill=manufacturer)) +
  labs(title = "suv 차종 중 가장 평균연비 높은 회사 Top5", x = "제조사", y = "평균연비")

```
<br>

## 연습문제 4
4. 자동차 중에서 어떤 class(자동차 종류)가 가장 많은지 알아보려고 합니다. 
자동차 종류별 빈도를 표현한 막대 그래프를 만들어 보세요.

```{r}
library(RColorBrewer)
df <- mpg %>% 
    group_by(class) %>% 
    summarize(value=n())

ggplot(df, aes(class, value), col=class) + 
  geom_bar(stat='identity',aes(fill=class)) +
  scale_fill_brewer(palette='Blues') +
  labs(title = "자동차 종류별 빈도", x = "종류", y = "빈도 수")
```
<br>

## 연습문제 5
5. economics 데이터를 이용해서 psavert(개인 저축률)가 시간에 따라서 어떻게 변해왔는지 알아보려고 합니다. 시간에 따른 개인 저축률의 변화를 나타낸 시계열 그래프를 만들어 보세요.

```{r}
ggplot(economics, aes(x=date, y=psavert)) + geom_line(color="red", size=1)
```

<br>

## 연습문제 6
6. class(자동차 종류)가 "compact", "subcompact", "suv"인 자동차의 cty(도시 연비)가 어떻게 다른지 비교해보려고 합니다. 세 차종의 cty를 나타낸 상자 그림을 만들어보세요

```{r}
df_class <- mpg %>% 
    filter(class=='compact' | class=='subcompact' | class=='suv') %>% 
    group_by(class)
    
df_class2 <- ggplot(df_class, aes(class, cty, col=class)) + 
    geom_boxplot()
df_class2
```
<br>

## 연습문제 7
7. Diamonds 데이터 셋을 이용하여 다음 문제를 해결하세요(단, 컬러, 제목, x축, y축 등 그래프를 예쁘게 작성하세요.)
1) cut의 돗수를 보여주는 그래프를 작성하세요.
2) cut에 따른 가격의 변화를 보여주는 그래프를 작성하세요.
3) cut과 color에 따른 가격의 변화를 보여주는 그래프를 작성하세요.

```{r}
#1)문제
DIA<- diamonds %>% 
  group_by(cut) %>% 
  summarise(value=n())

ggplot(DIA, aes(cut, value), col=cut) + 
  geom_bar(stat='identity',aes(fill=cut)) +
  scale_fill_brewer(palette='Oranges') +
  labs(title = "다이아몬드 cut 빈도표", x = "cut", y = "빈도 수")
```
```{r}
#2)문제
meanP<-diamonds %>% 
  group_by(cut) %>% 
  summarise(meanP=mean(price))

ggplot(meanP, aes(cut, meanP, col=cut)) + 
  geom_bar(stat='identity',aes(fill=cut)) + 
  ggtitle("cut에 따른 가격변화") + 
  theme(plot.title = element_text(family = "serif", face = "bold", hjust = 0.5, size = 23, color = "blue"))+
  scale_fill_brewer(palette='Set3') +
  labs(x = "cut", y = "평균 가격")
```

```{r}
#3)문제
meanP<-diamonds %>% 
  group_by(cut,color) %>% 
  summarise(meanP=mean(price))

ggplot(meanP, aes(cut, meanP, col=cut)) + 
  geom_bar(stat='identity',aes(fill=cut)) + 
  ggtitle("cut에 따른 color별 가격변화") + 
  theme(plot.title = element_text(family = "serif", face = "bold", hjust = 0.5, size = 23, color = "blue"))+
  scale_fill_brewer(palette='Set3') +
  labs(x = "cut", y = "평균 가격") +
  facet_wrap(~color)
```

